【裁判字號】    89,交上易,85
【裁判日期】    890531
【裁判案由】    過失傷害
【裁判全文】
臺灣高等法院高雄分院刑事判決                    八十九年度交上易字第八五號
    上  訴  人  台灣高雄地方法院檢察署檢察官
    上  訴  人
    即  被  告  乙○○
右上訴人因被告過失傷害案件，不服台灣高雄地方法院八十九年度交易字第五七號中
華民國八十九年二月廿九日第一審判決（起訴案號：台灣高雄地方法院檢察署八十八
年度偵字第二四一六九號），提起上訴，本院判決如左：
    主  文
上訴駁回。
    事  實
一、乙○○於民國八十八年六月十二日二十一時四十分許，駕駛車號ＸＥ—七０一五
    號小客車，沿高雄市○○區○○路由南往北方向行駛，行經該路與德中路一六五
    巷口時，本應注意汽車行駛至交岔路口，轉彎車應讓直行車先行，且依當時情形
    ，並無不能注意之情形，乃竟疏於注意前方有無直行來車，即貿然左轉，並將車
    頭部分進入對向快車道，適有無駕駛執照之甲○○騎乘車號ＸＷＣ—一八七號重
    型機車，亦疏於注意行駛於對向內側快車道由北向南行駛，致乙○○所駕駛之小
    客車右前保險桿撞及甲○○機車之前輪，甲○○因而人車倒地，受有第五頸椎壓
    迫性骨折併第五、六節手脫位及多重臉部擦傷等傷害。乙○○於肇事後將甲○○
    送醫，並於犯罪未發覺前主動到派出所報案，坦承肇事而接受裁判。
二、案經甲○○訴由高雄縣警察局楠梓分局移送臺灣高雄地方法院檢察署檢察官偵查
    起訴。
    理  由
一、訊據被告乙○○供認有於前揭時地與告訴人之機車發生車禍，告訴人因而受有前
    開傷害之事實不諱，惟辯稱伊係在上開路段之安全島缺口待左轉，伊為靜止狀態
    ，係告訴人違規行駛於對向內側快車道而撞及伊已停止前進之小客車，伊無過失
    云云。而告訴人則稱伊係行駛於對向慢車道，被告搶先左轉，伊係在慢車道上遭
    被告之自小客車撞及倒地受傷云云，被告與告訴人雙方就車禍之發生，各執一詞
    ，而本件車禍，因被告急於將告訴人送醫，致事發現場未予保留。
二、經查，肇事地點為雙向四線快車道，並設有機車道，被告小客車為左轉車，告訴
    人機車乃直行車，被告之小客車右前保險桿大燈處與告訴人之機車前輪撞擊，此
    有照片十五張在卷可參，依撞擊之情形判斷之，姑不論被告之小客車已左轉前進
    ，或靜止待轉，被告之小客車車頭顯應已進入對向內側快車道，而告訴人當時應
    係行駛於內側快車道，蓋倘告訴人係行駛於慢車道，則在被告小客車已左轉至慢
    車道之情形，被告小客車之撞擊點應係在車身右側，而非右前保險桿大燈處，又
    如被告尚未進入對向快車道，應不致產生本件車禍，是本件車禍發生之因，應係
    被告駕駛之小客車貿然左轉進入內側快車道，及告訴人疏於注意超速行駛於內側
    快車道所致，被告供稱其係待轉停止於安全島缺口，及告訴人陳稱其係行駛於慢
    車道云云，俱與事實不符，均不足採。
三、按汽車行駛至交岔路口，轉彎車應讓直行車先行，左轉彎時．．行至交叉路口中
    心處左轉，並不得佔用來車道搶先左轉，道路交通安全規則第一百零二條第一項
    第四款、第六款定有明文。被告駕駛小客車疏於注意轉彎車應讓直行車先行，及
    不得佔用來車道，且依當時情形，又無不能注意之情形，致肇事使告訴人受傷，
    其有過失，已經明顯。告訴人受有傷害，復有長庚紀念醫院出具之診斷證明書一
    張在卷可資佐証。告訴人無駕駛執照，不諳法令及駕駛技術不純熟，且行駛於內
    側快車道，雖亦有過失，惟仍不能因此解免被告之過失責任。告訴人因本件車禍
    受傷，與被告之過失行為間有相當因果關係。本件事證明確，被告過失傷害犯行
    ，已堪認定。
四、本件被告駕車肇事，致告訴人受傷，核其所為，係犯刑法第二百八十四條第一項
    前段之普通過失傷害罪。又被告於肇事後，將告訴人送醫，並於犯罪未發覺前主
    動到派出所報案，坦承肇事而接受裁判，此經告訴人陳稱及證人即警員陳金城於
    原審到庭證述在卷，並有交通事件職務報告表一份在卷可按，被告為對於未發覺
    之犯罪自首而接受裁判，應依刑法第六十二條前段之規定減輕其刑。原審因而適
    用刑法二百八十四條第一項前段、第四十一條、第六十二條前段，罰金罰鍰提高
    標準條例第一條前段、第二條，並審酌被告前開過失之程度，迄今尚未與告訴人
    達成和解，告訴人就本件車禍之發生亦有過失，及告訴人受傷情形不輕等一切情
    狀，量處有期徒刑三月，並諭知易科罰金之折算標準，其認事用法，核無違誤，
    量刑亦稱允適，被告上訴否認有過失，公訴人應告訴人之請上訴指摘原判決量刑
    過輕，均無理由，應予以駁回。
據上論斷，應依刑事訴訟法第三百六十八條，判決如主文。
本案經檢察官林應華到庭執行職務。
中    華    民    國     八十九     年       五       月    三十一      日
                  臺灣高等法院高雄分院刑事第五庭
                                  審判長法官  吳水木
                                        法官  洪慶鐘
                                        法官  惠光霞
右正本證明與原本無異。
不得上訴。
                                      書記官  林永富
中    華    民    國     八十九     年       六       月      二        日
本件論罪科刑法條：
刑法第二百八十四條第一項前段：
因過失傷害人者，處六月以下有期徒刑、拘役或五百元以下罰金。致重傷者，處一年
以下有期徒刑、拘役或五百元以下罰金。
                                                                        Ｋ


司法院資訊處製作；財團法人民間司法改革基金會備份。
